臺灣臺南地方法院行政訴訟裁定
111年度交字第154號
原      告  江茂志  

被      告  臺南市政府交通局

代  表  人  王銘德  
上列當事人間交通裁決事件，原告不服被告中華民國108年3月12
日南市交裁字第78-Z8C039461號裁決，提起行政訴訟，本院裁定
如下：
    主  文
一、原告之訴駁回。
二、訴訟費用新臺幣300元由原告負擔。
    理  由
一、按「送達，不能依前二條規定為之者，得將文書寄存送達地
    之地方自治或警察機關，並作送達通知書兩份，一份黏貼於
    應受送達人住居所、事務所、營業所或其就業處所門首，另
    一份交由鄰居轉交或置於該送達處所信箱或其他適當位置，
    以為送達。」、「前項情形，由郵政機關為送達者，得將文
    書寄存於送達地之郵政機關。」，行政程序法第74條第1、2
    項定有明文；另按「原告之訴，有下列各款情形之一者，行
    政法院應以裁定駁回之。但其情形可以補正者，審判長應定
    期間先命補正：六、起訴逾越法定期限者」，行政訴訟法第
    107條第1項第6款復有明文，而此一規定，依同法第237條之
    9第1項準用第236條之規定，於交通裁決事件亦適用之。次
    按「交通裁決事件中撤銷訴訟之提起，應於裁決書送達後30
    日之不變期間內為之」，同法第237條之3第2項亦有明文。
二、查原告不服被告民國108年3月12日南市交裁字第78-Z8C0394
    61號裁決書（下稱系爭裁決書）所為裁罰處分，於111年6月
    5日提起本件行政訴訟。惟經被告機關函覆本院稱系爭裁決
    書已於108年5月5日寄存於原告住所地即臺南市○○區○○路0段
    000號附近之仁德二空郵局之送達證書（本院卷第18頁），
    應是108年3月15日寄存送達，依行政程序法第74條第1、2項
    之規定已合法送達，此有被告機關111年7月21日南市交裁字
    第1110938393號函、系爭裁決書、送達證書及原告之個人戶
    籍資料查詢結果等件在卷可稽。又本院位於臺南市安平區，
    原告住所地為臺南市仁德區，應加計在途期間2日；是以，
    原告提起行政訴訟之期間，應至108年4月16日（星期二）屆
    滿。詎原告遲至111年6月5日始向本院提起本件行政訴訟，
    此有起訴狀上本院值日夜收件章日期可憑（本院卷第11頁）
    ，已逾法定不變期間，且其情形無從補正，則原告提起本件
    訴訟，依首開法條規定，顯非合法，應予駁回。另本件原告
    之訴，已因原告起訴逾期，欠缺實體判決要件，應予程序上
    駁回，本於程序不合，實體不論之法則，自無從就原告起訴
    主張之實體上理由為審究，併此敘明。
三、依行政訴訟法第237條之9第1項、第236條、第107條第1項第
    6款、第104條、民事訴訟法第95條、第78條，裁定如主文。
     
中　　華　　民　　國　　111 　年　　8 　　月　　11　　日
　　　　　　　　　行政訴訟庭法　官　侯明正
上為正本係照原本作成。
如不服本裁定，應於送達後10日內向本院提出抗告狀（須按他造
人數附繕本）。
中　　華　　民　　國　　111 　年　　8 　　月　　11　　日
　　　　　　  　　　　　　　書記官　陳惠萍